臺灣高等法院臺中分院刑事判決　　　 100年度上訴字第1641號
上　訴　人
即　被　告　魏子皓
上列上訴人因違反毒品危害防制條例案件，不服臺灣彰化地方法
院100年度訴字第815號中華民國100年6月30日第一審判決（起訴
案號：臺灣彰化地方法院檢察署100年度撤緩毒偵字第40號，被
告於原審自白犯罪，經原審改依簡式審判程序），提起上訴，本
院判決如下：
    主  文
上訴駁回。
    理    由
一、按依刑事訴訟法第350條、第361條、第362條、第367條規定
    ，不服地方法院之第一審判決而上訴者，須提出上訴書狀，
    並應敘述具體理由，為上訴必備之程式；其所提出之書狀未
    敘述上訴理由，或僅曾以言詞陳述上訴理由者，均應於上訴
    期間屆滿後20日內補提理由書於第一審法院。第一審法院經
    形式審查，認逾期未補提上訴理由者，應定期間先命補正；
    逾期未補正者，為上訴不合法律上之程式，應以裁定駁回。
    倘已提出上訴理由，但所提非屬具體理由者，則由第二審法
    院以上訴不合法律上之程式，判決駁回。而所謂具體理由，
    必係依據卷內既有訴訟資料或提出新事證，指摘或表明第一
    審判決有何採證認事、用法或量刑等足以影響判決本旨之不
    當或違法，而構成應予撤銷之具體事由，始克當之；倘僅泛
    言原判決認定事實錯誤、違背法令、量刑失之過重或輕縱，
    而未依上揭意旨指出具體事由，或形式上雖已指出具體事由
    ，然該事由縱使屬實，亦不足以認為原判決有何不當或違法
    者，皆難謂係具體理由，俾與第二審上訴制度旨在請求第二
    審法院撤銷、變更第一審不當或違法之判決，以實現個案救
    濟之立法目的相契合，並節制濫行上訴（最高法院97年度台
    上字第892號刑事判決意旨參照）。又第367條之判決及對於
    原審諭知管轄錯誤、免訴或不受理之判決上訴時，第二審法
    院認其為無理由而駁回上訴，或認為有理由而發回該案件之
    判決，得不經言詞辯論為之，同法第372條定有明文。
二、上訴人即被告魏子皓（以下稱被告）上訴意旨略以：被告對
    於違法犯行，甚感後悔，今下定決心痛改前非；被告之雙親
    年老，母親罹患免疫性類風濕關節炎，乏人照顧；被告目前
    尚在夜校就讀，希望能完成高職學業；被告有前科，雇主幾
    乎不錄用，好不容易找到的工作，一旦失去，將化為烏有，
    請減輕其刑，易處罰金云云。
三、經查：
(一)本件被告因不服地方法院之第一審判決，於民國100年7月15
    日、同年月19日所提出之上訴狀、上訴理由狀，依刑事訴訟
    法第361條第2項條文、立法修正理由及上開最高法院判決意
    旨，倘已提出上訴理由，但所提非屬具體理由者，由第二審
    法院以上訴不合法律上之程式，以判決駁回之。至於上訴理
    由是否具體，係屬第二審法院審查範圍，不在命補正之列（
    參見法院辦理刑事訴訟案件應行注意事項第162點），合先
    敘明。
(二)按量刑輕重係屬事實審法院得依職權自由裁量之事項，茍已
    斟酌刑法第57條各款所列情狀而未逾法定刑度，即不得遽指
    為違法。被告對原審判決採用證據、認定事實及適用法律等
    節均不爭執，而原審判決並審酌被告曾因施用毒品案件，經
    觀察、勒戒行完畢後，未能徹底戒絕毒品，復犯本案施用第
    一級毒品之罪，難認有戒毒悔改之意，惟念其施用毒品乃自
    戕一己之身體健康，尚未對他人造成危害，及其犯罪動機、
    方法、手段、所生危害，暨犯後坦承犯行，到庭態度尚稱良
    好等一切情狀，量處有期徒刑8月，顯已注意適用刑法第57
    條之規定，原審所處之刑符合「罰當其罪」之原則，並無輕
    重失衡之情形。被告上訴理由以其甚感後悔，家中年邁雙親
    乏人照料，希望完成現階段學業，以及保有目前工作云云，
    固值同情，惟皆不足以認為原判決有何不當或違法，難謂係
    具體理由，因認其上訴違背法律上之程式，應予駁回，並不
    經言詞辯論為之。
據上論斷，應依刑事訴訟法第367條前段、第372條，判決如主文
。
中    華    民    國  100    年    8    月    11    日
            刑事第十一庭  審判長法  官  郭  同  奇
                                法  官  洪  曉  能
                                法  官  許  冰  芬
以上正本證明與原本無異。
如不服本判決應於收受送達後10日內向本院提出上訴書狀，其未
敘述上訴理由者，並得於提起上訴後10日內向本院補提理由書（
均須按他造當事人之人數附繕本）「切勿逕送上級法院」。
                                書記官  賴  成  育
中    華    民    國  100    年    8    月    11    日